【裁判字號】    92,交聲,145
【裁判日期】    921120
【裁判案由】    聲明異議
【裁判全文】
臺灣嘉義地方法院交通事件裁定                    九十二年度交聲字第一四五號
    原處分機關  交通部公路總局嘉義區監理所
    聲  請  人
    即受處分人  乙○○
右列受處分人因違反道路交通管理處罰條例案件，對於原處分機關即交通部公路局嘉
義區監理所中華民國九十二年六月二日所為之處分（嘉監裁字第七○－Ｚ00000
000號裁決書）聲明異議，本院裁定如左：
    主  文
原處分有關柯曉珊在高速公路超速行駛部分撤銷，該部分柯曉珊不罰。
    理  由
一、本件異議意旨略以：異議人即受處分人柯曉珊於民國九十二年四月六日晚間九時
    五十三分許，駕駛牌照號碼七Ｒ－六三三六號自小客車行經國道一號高速公路南
    向二百五十八公里處，為警舉發超速違規，當時高速公路多霧，並非視線良好，
    故其不可能超速，且其並非遭員警當場攔停舉發違規，而係為警駕車由後追攔舉
    發，依當時夜間昏暗且有霧之天候，員警實有可能跟錯車等語。
二、按汽車行駛於高速公路或設站管制之道路，而不遵管制之規定者，處汽車駕駛人
    新臺幣三千元以上六千元以下罰鍰，道路交通管理處罰條例第三十三條第一項定
    有明文。又汽車駕駛人有道路交通管理處罰條例第三十三條之違規情形者，除依
    原條款處罰鍰外，並予記違規點數一點，道路交通管理處罰條例第六十三條第一
    項第一款亦有規定。
三、經查，異議人曾於九十二年四月六日晚上九時五十三分許，於未帶駕照即駕駛牌
    照號碼七Ｒ－六三三六號自小客車行經國道一號高速公路南向二百五十八公里處
    ，而為內政部警政署國道公路警察局第六警察隊警員甲○○、丙○○舉發行車時
    速一百十七公里，超出該處速度限制時速一百公里，有違道路交通管理處罰條例
    第三十三條第一項規定，並經交通部公路總局嘉義區監理所於九十二年六月二日
    以嘉監裁字第裁七○－Ｚ00000000號裁處罰鍰新台幣（下同）四千四百
    元，並記違規點數一點之事實，有上開字號裁決書一份在卷可稽（本院卷第五頁
    ，異議人未帶駕照駕車部分，並無不服，該部分未異議）。雖異議人於前開時、
    地駕車經雷射測速槍測得時速達一百十七公里，已超越該處速度限制時速一百公
    里，經警攔檢未停，經警由後追逐二公里，在國道一號南下二百六十公里處攔停
    ，舉發當時視線良好，未有誤判或誤攔等情，業據證人即在場執行勤務之內政部
    警政署國道公路警察局第四警察隊警員甲○○、丙○○到庭證述在卷，並有內政
    部警政署國道公路警察局第四警察隊九十二年五月二十一日公警國四交字第０九
    二０００二二二七號函在卷可佐。惟經本院向交通部中央氣象局查詢之結果，九
    十二年四月六日晚上八點、九點之天氣狀態為陰天，能見度為四公里，有輕霧，
    此有該局嘉義氣象站九十二年十一月三日嘉象字第０九二六三００五００號函文
    一份在卷可查，因此，該日天氣狀況，並非無霧，是否視線良好，恐有斟酌之餘
    地。加以當時為夜間，光線本屬不佳，而高速公路車輛之車速甚快，員警誤跟之
    機率雖低，然究非無誤跟之可能，此亦為證人甲○○所自承，因此，異議人此部
    分之抗辯非無可採，原處分機關依道路交通管理處罰條例第三十三條第一項、第
    六十三條第一項第一款規定予以裁罰，尚有未當，本件聲明異議應有理由，原裁
    決有關異議人於國道高速公路違規超速行駛部分，應予撤銷，該部分不罰。至於
    同裁決書有關異議人未帶駕照駕車之違規部分，異議人對此並未提出異議，原裁
    決書有關該部分之裁決，並無違誤，附此說明。
據上論結，應依道路交通管理處罰條例第八十七條第二項、道路交通案件處理辦法第
二十條，裁定如主文。
中      華      民      國    九十二    年     十一     月     二十     日
                                      臺灣嘉義地方法院交通法庭
                                          法  官    林  坤  志
右正本證明與原本無異。
如不服本裁定，應於裁定送達後五日內向本院提出抗告狀（應附繕本）。
中      華      民      國    九十二    年     十一     月     二十     日
                                          書記官    黃  意  雯


司法院資訊處製作；財團法人民間司法改革基金會備份。
